【裁判字號】    89,易,2293
【裁判日期】    890628
【裁判案由】    贓物
【裁判全文】
臺灣高雄地方法院刑事判決                        八十九年度易字第二二九三號
    公  訴  人  臺灣高雄地方法院檢察署檢察官
    被      告  乙○○
右列被告因贓物案件，經檢察官提起公訴（八十九年度偵字第九一五七號），本院判
決如左：
    主  文
乙○○收受贓物，累犯，處有期徒刑參月，如易科罰金，以參佰元折算壹日。
    事  實
一、乙○○於民國八十七年間曾因竊盜案件，經法院判處有期徒刑三月確定，並於八
    十八年五月二十二日執行完畢。仍不知悔改，於八十八年二月間某日【公訴人誤
    為八十九年一月間】，在高雄縣鳥松鄉，明知某不知名機車行之不知名老闆所交
    付之未縣掛車牌且無法交付行車執照之機車一輛【車牌號碼ＬＲＳ─四九０號，
    係史大同所有，於八十八年（公訴人誤為八十九年）一月二十四日，在高雄縣鳳
    山市○○街十六號前失竊，並由其家屬甲○○於同日報案失竊】，顯係來源不明
    之贓車，仍予以收受後供已騎用。嗣於八十九年四月二十三日騎乘該機車行經高
    雄縣湖內鄉○○路○段八四三號前時為警查獲。
二、案經高雄縣警察局湖內分局移送臺灣高雄地方法院檢察署檢察官偵查起訴。
    理  由
一、訊據被告乙○○雖坦承於右揭時地收受上揭機車之事實，惟矢口否認犯行，辯稱
    ：該機車係因其所有之機車在高雄縣鳥松鄉○○路某處發生車禍，而至高雄縣鳥
    松鄉○○路或鳳松路之某不知名機車行修理時，該機車行之不知名老闆稱該機車
    係他人報廢之機車而與其交換撞毀之機車所交付，其不知是贓車云云。經查，上
    揭機車，係史大同所有，於八十八年一月二十四日，在高雄縣鳳山市○○街十六
    號前失竊，並由其家屬甲○○於同日報案失竊，業據被害人甲○○於警訊時指述
    在卷，並有贓物領據及該機車之失竊資料查詢報表在卷可稽，核屬贓物無疑。至
    於被告雖辯稱不知該機車係贓物云云，惟收受任何機車，均須有行車照執照以資
    證明其正當來源，係一般人均有之常識，被告自不得委為不知，以被告收受該機
    車時，該車並未懸掛車牌，復無行車執照等足資證明其來源，一般人均可知該機
    車顯為贓車無疑，被告自亦有此認識，而不得委為不知。綜上所述，被告所辯顯
    係事後卸責之詞，不足採信，其犯行，事證明確，足以認定。
二、核被告所為，係犯刑法第三百四十九條第一項之收受贓物罪。其於八十七年間曾
    因竊盜案件，經法院判處有期徒刑三月確定，並於八十八年五月二十二日執行完
    畢，有被告之刑案資料查註紀錄表在卷可稽，其於執行完畢後五年以內再犯有期
    徒刑以上之本罪，為累犯，應加重其刑。茲審酌被告犯後猶否認犯行，態度不佳
    ，有犯罪前科，素行不佳，騎用之時日非短，收受該機車時該機車車齡已約七年
    ，價值已不甚高等一切情形，爰量處如主文所示之刑，並諭知如易科罰金之折算
    標準。至扣案之錀匙一支，係被告於事後因原錀匙遺失而自行打造，並非供犯罪
    所用之物，因與其犯行無涉，不予宣告沒收，併予敘明。
據上論斷，應依刑事訴訟法第二百九十九條第一項，刑法第三百四十九條第一項、第
四十七條、第四十一條，罰金罰鍰提高標準條例第一條前段、第二條，判決如主文。
中      華      民      國    八十九    年      六      月    二十八    日
                                        臺灣高雄地方法院刑事第二庭
                                            法  官  郭文通
右判決正本證明與原本無異。
對於本判決如有不服應於收受送達後十日內向本院提出上訴書狀上訴於台灣高等法院
高雄分院並按他造當事人之人數附具繕本。
                                            書記官  黃國忠
中      華      民      國    八十九    年      六      月    二十八    日
附錄本判決論罪之法條：
刑法第三百四十九條
收受贓物者，處三年以下有期徒刑、拘役或五百元以下罰金。
搬運、寄藏、故買贓物或為牙保者，處五年以下有期徒刑、拘役或科或併科一千元以
下罰金。
因贓物變得之財物，以贓物論。


司法院資訊處製作；財團法人民間司法改革基金會備份。
